【裁判字號】    92,訴緝,181
【裁判日期】    920930
【裁判案由】    強盜
【裁判全文】
臺灣高雄地方法院刑事判決                        九十二年度訴緝字第一八一號
    公  訴  人  臺灣高雄地方法院檢察署檢察官
    被      告  丙○○
    指定辯護人  本院公設辯護人  乙○○
右列被告因強盜案件，經檢察官提起公訴（九十年度偵字第一七九三五號），本院判
決如左：
    主  文
丙○○竊盜，處有期徒刑參月，如易科罰金，以參佰元折算壹日。
    事  實
一、丙○○前於民國（下同）八十九年五月十六日應徵雲林縣陸軍第一八五○梯次常
    備兵徵集入營服役，嗣因故逃亡，並於逃亡時因另犯他案，經台灣高雄地方法院
    檢察署於同年八月三十一日發佈通緝而停役。然丙○○於逃匿期間，不知收斂行
    徑，於九十年九月十日凌晨四時餘許（公訴人誤為同日凌晨一時許）行經高雄縣
    鳳山市○○路五七五號時，因見甲○○所有置放在該屋前之車牌號碼ＯＰＥ—七
    六五號重型機車車頭鑰匙未拔，竟萌為自己不法所有之意圖，下手竊取該機車（
    起訴書固記載丙○○係在高雄縣鳳山市○○路○段三二五巷口竊取前開機車，然
    此行竊地點，業經公訴檢察官當庭更正為高雄縣鳳山市○○路五七五號前）。丙
    ○○竊得上開機車後，於同日凌晨四時餘許騎經高雄縣鳳山市○○路與瑞興街口
    時，適為甲○○之子尤志偉發現，尤志偉乃駕車追躡，並與丙○○發生扭打，嗣
    恰有員警駕車經過，始於高雄縣鳳山市○○路○段三二五巷口逮獲丙○○。
二、案經高雄縣政府警察局鳳山分局移送臺灣高雄地方法院檢察署檢察官偵查起訴。
    理  由
一、訊據被告丙○○對上開其於停役後，竊取被害人甲○○所有之車牌號碼ＯＰＥ—
    七六五號重型機車之事實，坦承不諱；核與被害人甲○○、證人（即被害人甲○
    ○之子）尤志偉分別於警訊及本院證陳情節大致相符，並有領結、查捕逃犯作業
    移送資料報表各乙份附於國防部南部地區軍事法院檢察署偵查卷可稽，事證明確
    ，被告丙○○竊盜犯行足堪認定。至被告丙○○固供陳其竊車時間為九十年九月
    九日凌晨二十三時許，而與被告人甲○○於警訊所稱之同月十日凌晨一時許有異
    ，惟證人尤志偉在高雄縣鳳山市○○路與瑞興街口發覺被告丙○○之時，係該月
    十日凌晨四時餘許，再前開路口距被告丙○○行竊之高雄縣鳳山市海光村五七五
    號約二、三百公尺之情，業據證人尤志偉陳明在卷；參以被告丙○○在庭供稱其
    偷車後約二十分鐘遇到證人尤志偉，當時距離偷車地點約二、三百公尺等語，足
    認被告丙○○應係於九十年九月十日凌晨四時餘許行竊前開機車無訛，附此說明
    。
二、核被告丙○○所為，係犯刑法第三百二十條第一項之普通竊盜罪。按「刑法第三
    百二十九條所謂當場，固不以實施竊盜搶奪者尚未離去現場為限，即已離盜所而
    尚在他人跟蹤追躡中者，仍不失為當場。惟於竊盜或搶奪者離去盜所後，行至中
    途被撞遇，則該中途，不得謂為當場，此時如因彼此爭執，犯人予以抵抗，實施
    強暴或脅迫，除可另成其他罪名外，不生以強盜論之問題。」，最高法院二十八
    年上字第一九八四號判例參照。本件公訴人雖起訴被告丙○○於竊取前開機車甫
    得手，旋即為證人尤志偉發覺並予以追捕，而被告丙○○為防護贓物及脫免逮捕
    ，竟與證人尤志偉發生扭打等情，而認被告丙○○涉犯刑法第三百二十九條之準
    強盜罪，惟此業為被告丙○○所否認，並辯稱：伊遇到尤志偉時，距其偷車已約
    二十分鐘，且距離約二、三百公尺，況且，是尤志偉先持磚塊毆傷伊，又持美工
    刀欲攻擊伊，伊始以拳頭還擊等語。經查，被告丙○○固於竊得前開車牌號碼Ｏ
    ＰＥ—七六五號重型機車後，因經被害人甲○○之子即證人尤志偉發覺，而與證
    人尤志偉發生扭打，惟證人尤志偉係於九十年九月十日凌晨四時餘許，騎車返家
    途中，恰巧遇見騎乘前開機車之被告丙○○，且該地點距被告丙○○行竊地點約
    有二、三百公尺，時間亦已經過約二十分鐘等情，已如前述，則被告丙○○顯已
    離開盜所始被撞遇，而與證人尤志偉發生扭打，茲可認定，是被告丙○○自非於
    盜所當場施以強暴甚明，從而，依諸前開最高法院判例所示，公訴人認被告涉犯
    刑法第三百二十九條之準強盜罪，即有誤會，惟因該二者基本事實相同，本院自
    得變更起訴法條判決之。爰審酌被告丙○○年輕力壯，竟不思以正途獲取財物，
    實屬不該，惟念其犯後坦承犯行，在庭態度尚佳，而證人尤志偉亦到庭表示希法
    院對被告丙○○從輕量刑（見本院九十年訴字第二七○八號卷第十二頁），並斟
    酌被告丙○○犯罪所造成之損害等一切情狀，量處如主文所示之刑，並諭知易科
    罰金之折算標準。
據上論斷，應依刑事訴訟法第二百九十九條第一項前段、第三百條，刑法第三百二十
條第一項、第四十一條第一項，罰金罰鍰提高標準條例第一條前段、第二條，判決如
主文。
本案經檢察官彭斐虹到庭執行職務。
中      華      民      國    九十二    年      九      月     三十     日
                                  臺灣高雄地方法院刑事第十二庭
                                      審判長法  官  徐  美  麗
                                            法  官  廖  純  卿
                                            法  官  鄭  詠  仁
右正本證明與原本無異。
如不服本判決，應於判決送達後十日內，向本院提出上訴狀。
                                            書記官  盧  雅  婷
中      華      民      國    九十二    年      九      月     三十     日
附錄犯罪法條：
刑法第三百二十條第一項
意圖為自己或第三人不法之所有，而竊取他人之動產者，為竊盜罪，處五
年以下有期徒刑、拘役或五百元以下罰金。


司法院資訊處製作；財團法人民間司法改革基金會備份。
